臺灣士林地方法院民事簡易判決
                                   110年度士簡字第1608號
原      告  新安東京海上產物保險股份有限公司

法定代理人  陳忠鏗  
訴訟代理人  李怡萱  
            羅天君  
被      告  葉亞豪  
上列當事人間侵權行為損害賠償事件，本院於民國110年12月29
日言詞辯論終結，本院判決如下：
    主  文
被告應給付原告新臺幣陸萬柒仟壹佰捌拾肆元，及自民國一百一
十年十二月九日起至清償日止，按年息百分之五計算之利息。
原告其餘之訴駁回。
訴訟費用新臺壹仟參佰參拾元，其中新臺幣柒佰參拾壹元由被告
負擔，餘由原告負擔。
本判決原告勝訴部分得假執行。
    事實及理由要領
一、按因侵權行為涉訟者，得由行為地之法院管轄，民事訴訟法
    第15條第1項定有明文；查本件原告主張之侵權行為地為臺
    北市北投區，本院自有管轄權。又被告經合法通知，未於言
    詞辯論期日到場，且無民事訴訟法第386條所列各款情事，
    爰依原告之聲請，由其一造辯論而為判決。
二、原告起訴主張：被告於民國109年11月27日上午8時10分許，
    騎乘車牌號碼000-000號普通重型機車（下稱A車），行經臺
    北市○○區○○路000號前，因未注意車前狀況之過失，與由原
    告所承保之訴外人王董斌所有並由其駕駛之車牌號碼000-00
    00號自用小客車（下稱B車）發生碰撞，造成B 車受損，而B
     車曾向原告投保車體損失險，事故發生時尚在保險期間內
    ，原告業依保險契約賠付該車之必要修復費用，共計新臺幣
    （下同）122244元（其中工資費用：19428元、烤漆費用：4
    1636元、零件費用：61180元），並依保險法第53條之規定
    取得代位求償權，爰依侵權行為損害賠償及保險代位請求權
    之法律關係提起本件訴訟，並聲明被告應給付原告122244元
    ，及自起訴狀繕本送達翌日起至清償日止，按年息百分之五
    計算之利息。
三、得心證之理由：
　 ㈠按因故意或過失，不法侵害他人之權利者，負損害賠償責任
     ；又汽車、機車或其他非依軌道行駛之動力車輛，在使用
     中加損害於他人者，駕駛人應賠償因此所生之損害；又不
     法毀損他人之物者，被害人得請求其物因毀損所減少之價
     額，民法第184 條第1 項前段、第191 條之2 、第196 條
     分別定有明文。次按，物被毀損時，被害人除得依民法第1
     96 條請求賠償外，並不排除民法第213 條至第215 條之適
     用；另依民法第196 條請求賠償物被毀損所減少之價額，
     得以修復費用為估定之標準，但以必要者為限（例如：修
     理材料以新品換舊品，應予折舊），最高法院77年度第9 
     次民事庭會議決議參照。末按，被保險人因保險人應負保
     險責任之損失發生，而對於第三人有損失賠償請求權者，
     保險人得於給付賠償金額後，代位行使被保險人對於第三
     人之請求權；但其所請求之數額，以不逾賠償金額為限，
     保險法第53條第1 項亦有明文。
　 ㈡經查：原告主張之事實，業據其提出與其所述相符之行車執
     照及駕駛執照、車損照片、臺北市政府警察局道路交通事
     故當事人登記聯單、道路交通事故初步分析判表、鈑噴估
     價單、統一發票、車輛維修保險賠款付承修廠商同意書等
     影本為證，並有本院依職權向臺北市政府警察局交通警察
     大隊調取之道路交通事故初步分析研判表、現場圖、補充
     資料表、A3類道路交通事故調查紀錄表、疑似道路交通事
     故肇事逃逸追查表、現場照片等肇事資料在卷可稽，而被
     告經合法通知無正當理由未到場，亦未提出書狀為任何具
     體的聲明及陳述，應堪信原告之主張為真實，是原告本於
     上開法律規定，請求被告賠償B車修復費用，尚屬有據。又
     原告主張B車之修復費用122244元（其中工資費用：19428
     元、烤漆費用：41636元、零件費用：61180元），雖有上
     開估價單及統一發票為據，然原告承保之上開車輛係102年
     11月出廠，此有該車行照影本附卷可稽，且前開車輛修復
     之費用包括零件61180元，衡以本件車輛有關零件部分之修
     復，既以新零件更換被損害之舊零件，則在計算損害賠償
     額時，自應將零件折舊部分予以扣除，而依行政院所發佈
     之固定資產耐用年數表及固定資產折舊率表，小客車之耐
     用年數為5年，依定率遞減法每年折舊千分之369，參酌營
     利事業所得稅查核準則第95條第6項規定：「固定資產提列
     折舊採用平均法、定率遞減法或年數合計法者，以1年為計
     算單位，其使用期間未滿1年者，按實際使用之月數相當於
     全年之比例計算之，不滿1月者，以1月計」，則B車自出廠
     日至發生本件交通事故之日即109年11月27日止，業已實際
     使用逾5年，則就B車輛之更換零件部分所得請求被告賠償
     之範圍，扣除折舊後之費用估定為6120元（計算方式詳如
     附表），加上其餘非屬零件之工資費用19428元及烤漆費用
     41636元，合計原告得向被告請求之車輛修復費用應為6718
     4元（即6120＋19428＋41636＝67184）。
   ㈢又給付無確定期限者，債務人於債權人得請求給付時，經其
     催告而未為給付，自受催告時起，負遲延責任；其經債權
     人起訴而送達訴狀，或依督促程序送達支付命令，或為其
     他相類之行為者，與催告有同一之效力；又遲延之債務，
     以支付金錢為標的者，債權人得請求依法定利率計算之遲
     延利息；又應付利息之債務，其利率未經約定，亦無法律
     可據者，週年利率為百分之五，民法第229 條第2 項、第2
     33 條第1 項前段、第203 條分別定有明文。查本件請求被
     告給付侵權行為損害賠償事件，未經原告舉證證明定有期
     限，應認屬未定期限債務，依上開規定，被告應自受催告
     時起始負遲延責任，而本件起訴狀繕本，業於110年12月8
     日送達於被告之住所，此有送達證書附卷可參，是原告就
     上揭所得請求之金額，尚得請求自起訴狀繕本送達之翌日
     即110年12月9日起至清償日止，按年息百分之五計算之利
     息。從而，原告依上開法律關係，求為判決如主文第1 項
     所示，為有理由，應予准許，逾此範圍之請求，為無理由
     ，應予駁回。
四、本件係就民事訴訟法第427 條第1 項適用簡易程序所為被告
    部分敗訴之判決，依同法第389 條第1 項第3 款規定，應依
    職權就原告勝訴部分宣告假執行，並依同法第79條之規定職
    權確定訴訟費用額為1330元（第一審裁判費），其中731元
    應由被告負擔，餘由原告負擔。
中　　華　　民　　國　　111 　年　　1 　　月　　12　　日
                  士林簡易庭  法  官  黃雅君
　　　　　　　　　
上列正本係照原本作成。
如不服本判決，應於判決送達後20日內，向本院提出上訴狀並應
記載上訴理由，如於本判決宣示後送達前提起上訴者，應於判決
送達後20日內補提上訴理由書（須附繕本）。
中　　華　　民　　國　　111 　年　　1 　　月　　12　　日
                              書記官  吳俊明

附表

折舊時間           金額
第1年折舊值        61,180×0.369=22,575
第1年折舊後價值    61,180-22,575=38,605
第2年折舊值        38,605×0.369=14,245
第2年折舊後價值    38,605-14,245=24,360
第3年折舊值        24,360×0.369=8,989
第3年折舊後價值    24,360-8,989=15,371
第4年折舊值        15,371×0.369=5,672
第4年折舊後價值    15,371-5,672=9,699
第5年折舊值        9,699×0.369=3,579
第5年折舊後價值    9,699-3,579=6,120